【裁判字號】    97,訴,1592
【裁判日期】    970702
【裁判案由】    違反毒品危害防制條例
【裁判全文】
臺灣彰化地方法院刑事判決              97年度訴字第1592號
公  訴  人  臺灣彰化地方法院檢察署檢察官
被      告  甲○○
上列被告因違反毒品危害防制條例案件，經檢察官提起公訴（97
年度毒偵字第1609、1755號），本院依簡式審判程序判決如下：
    主  文
甲○○施用第一級毒品，累犯，處有期徒刑玖月，扣案空塑膠袋
貳只均沒收。又施用第一級毒品，累犯，處有期徒刑玖月。應執
行有期徒刑壹年貳月，扣案空塑膠袋貳只均沒收。
    事  實
一、甲○○前因施用毒品案件，經本院以92年度毒聲字第1329號
    裁定送觀察、勒戒後，因評定認有繼續施用毒品傾向，復以
    92年度毒聲字第1539號裁定令入戒治處所施以強制戒治，嗣
    經裁定停止戒治，所餘戒治期間付保護管束，於93年7 月22
    日保護管束期滿執行完畢。又因施用毒品案件，經本院以94
    年度訴字第1897號判決、臺灣高等法院臺中分院以95年度上
    訴字第1549號判決分別判處有期徒刑9 月、1 年，經送監接
    續執行，甫於96年6 月5 日縮短刑期假釋出監，嗣經減刑，
    於96年7 月16日假釋期滿未經撤銷假釋，其未執行之刑，以
    已執行論。仍不知警惕，於上開強制戒治執行完畢後5 年內
    ，先後為下列行為：
  (一)於97年1 月24日下午6 時許，基於施用第一級毒品海洛因之
    犯意，在其彰化縣伸港鄉○○路97巷18弄2 號住處內，將海
    洛因摻水混合後，以注射針筒注射體內之方式，施用海洛因
    1 次。
  (二)另基於施用第一級毒品海洛因之犯意，於97年4 月5 日晚上
    6 時許，在同上住處內，以同上方式施用海洛因1 次。嗣於
    同年月9 日上午7 時40分許，為警持本院所核發之搜索票至
    上址執行搜索，扣得甲○○所有供裝置上開97年1 月24日所
    施用海洛因之空塑膠袋2 只，查悉上情。
二、案經彰化縣警察局和美分局報告臺灣彰化地方法院檢察署檢
    察官偵查起訴。
    理  由
一、本件被告甲○○所涉為死刑、無期徒刑、最輕本刑為3 年以
    上有期徒刑或高等法院管轄第一審案件以外之罪，並於本院
    行準備程序時就被訴事實為有罪之陳述，本院合議庭依刑事
    訴訟法第273 條之1 第1 項規定，裁定改由受命法官獨任行
    簡式審判程序，先予敘明。
二、上揭犯罪事實業據被告於檢察事務官詢問時及本院審理時坦
    承不諱（見97年度毒偵字第1609號卷第22頁、97年度毒偵字
    第1755號卷第21頁、本院97年6 月18日審判筆錄），而被告
    於97年1 月26日為警採集之尿液，經檢驗呈可待因及嗎啡陽
    性反應，於97年4 月9 日為警所採集之尿液，經檢驗呈嗎啡
    陽性反應，有彰化縣警察局和美分局委託檢驗尿液代號與真
    實姓名對照認證單1 紙（97年度毒偵字第1609號卷第9 頁）
    、列管毒品人口尿液檢體採集送驗紀錄表（97年度毒偵字第
    1755號卷第9 頁）、詮昕科技股份有限公司濫用藥物尿液檢
    驗報告2 紙（97年度毒偵字第1609號卷第25頁、97年度毒偵
    字第1755號卷第8 頁）附卷可稽，並有空塑膠袋2 只扣案可
    資佐證，足認被告上開自白與事實相符。再者，被告前經本
    院以92年度毒聲字第1329號送執行觀察、勒戒後，因認有繼
    續施用毒品傾向，復以92年度毒聲字第1539號裁定令入戒治
    處所施以強制戒治，嗣經裁定停止戒治，所餘戒治期間付保
    護管束，於93年7 月22日保護管束期滿執行完畢等情，有臺
    灣高等法院被告前案紀錄表、在監在押全國紀錄表各1 份在
    卷可資參照，被告於前開強制戒治執行完畢釋放後，5 年內
    再犯本件施用毒品犯行，堪可認定。本件事證明確，被告犯
    行洵堪認定，應依法論科。
三、按海洛因為毒品危害防制條例第2 條第2 項第1 款所規定之
    第一級毒品，被告先後2 次施用海洛因之行為，均係犯毒品
    危害防制條例第10條第1 項施用第一級毒品罪。被告先後2
    次為供施用而持有該毒品之低度行為，應各為施用之高度行
    為所吸收，均不另論罪。被告所犯上開2 罪，犯意有別，行
    為互殊，應予分論併罰。被告前因施用毒品案件，經本院以
    94 年 度訴字第1897號判決、臺灣高等法院臺中分院以95年
    度上訴字第1549號判決分別判處有期徒刑9 月、1 年，經送
    監接續執行，甫於96年6 月5 日縮短刑期假釋出監，嗣經減
    刑，於96年7 月16日假釋期滿未經撤銷假釋，其未執行之刑
    ，以已執行論，有臺灣高等法院被告前案紀錄表可稽，被告
    於有期徒刑執行完畢後5 年內又故意再犯本案之二罪，為累
    犯，應依刑法第47條第1 項規定，各加重其刑。爰審酌被告
    曾因施用毒品經送觀察、勒戒及強制戒治，仍未知警惕，再
    犯本案二罪，足見其雖經觀察、勒戒、強制戒治等治療程序
    ，仍未徹底戒除惡習遠離毒害，顯未能善體國家設置觀察、
    勒戒及戒治機構機構，協助毒品施用者戒除毒害之良法美意
    ，惟念及施用毒品本質上係戕害自身健康之行為，尚未嚴重
    破壞社會秩序或侵害他人權益，暨其犯罪之動機、目的、所
    生危害及犯罪後坦承犯行，並已接受美沙冬治療，犯後態度
    良好等一切情狀，分別量處如主文所示之刑，並定其應執行
    刑，以示懲儆。扣案空塑膠袋2 只，係被告所有，供被告為
    本案事實欄一、(一)所示施用毒品犯行所用之物，業據被告供
    陳明確（見本院97年6 月18日審判筆錄），爰依刑法第38條
    第1 項第2 款規定，宣告沒收如主文所示。
據上論斷，應依刑事訴訟法第273 條之1 第1 項、第299 條第1
項前段，毒品危害防制條例第10條第1 項、第23條第2 項，刑法
第11條前段、第47條第1 項、第51條第5 款、第38條第1 項第2
款，判決如主文。
本案經檢察官余建國到庭執行職務。
中    華    民    國    97    年    7     月    2     日
                  刑事第五庭  法  官  楊舒嵐
以上正本證明與原本無異。
如不服本判決，應於判決送達後10日內，向本院提出上訴書狀，
上訴書狀應「敘述具體上訴理由」，並按他造當事人之人數附繕
本。「切勿逕送上級法院」。
中    華    民    國    97    年    7     月    3     日
                              書記官  張木松
附錄論罪科刑法條：
毒品危害防制條例第10條第1項
施用第一級毒品者，處 6 月以上 5 年以下有期徒刑。


司法院資訊處製作；財團法人民間司法改革基金會備份。
